【裁判字號】    99,上重更(四),39
【裁判日期】    991125
【裁判案由】    毒品危害防制條例
【裁判全文】
臺灣高等法院刑事判決            99年度上重更(四)字第39號
上  訴  人
即  被  告  張澤芳
指定辯護人  吳玲華律師
上列上訴人因違反毒品危害防制條例等案件，不服臺灣新竹地方
法院九十五年度重訴字第九號，中華民國九十六年八月二十八日
第一審判決（起訴案號：臺灣新竹地方法院檢察署九十五年度偵
字第八三一號、第八三二號），提起上訴，經判決後，由最高法
院第四次發回更審，本院判決如下：
    主  文
原判決關於張澤芳販賣第一級毒品及定執行刑部分均撤銷。
張澤芳共同連續販賣第一級毒品，累犯，處無期徒刑，褫奪公權
終身。扣案如附表二、三所示之物均沒收銷燬之；扣案如附表一
、二之一、四所示之物均沒收；未扣案販賣毒品所得新臺幣壹佰
零貳萬肆仟元沒收，如全部或一部不能沒收時，以其財產抵償之
。
    事  實
一、張澤芳前於民國八十三年間因違反肅清煙毒條例案件，經臺
    灣新竹地方法院以八十三年度重訴字第一一七號判處有期徒
    刑三年六月確定；復於八十四年間再因違反肅清煙毒條例及
    麻醉藥品管理條例案件，經臺灣新竹地方法院以八十四年度
    訴字第五二六號分別判處有期徒刑三年六月（煙毒）及五月
    （麻藥），應執行有期徒刑三年八月確定，經執行後，於八
    十七年八月七日縮短刑期假釋出監，嗣經撤銷假釋，於八十
    八年十二月二十四日入監執行殘刑有期徒刑三年十月二十九
    日，於九十二年八月五日縮短刑期執行完畢（於本案構成累
    犯）。又於九十三年間因施用第一、二級毒品案件，經臺灣
    新竹地方法院以九十三年度訴字第三五三號判處有期徒刑八
    月（施用第一級毒品）及五月（施用第二級毒品），應執行
    有期徒刑一年一月確定，因未到案執行，而於九十四年四月
    九日經臺灣新竹地方法院檢察署發布通緝，於同年十二月二
    十七日又因竊盜案件，經臺灣桃園地方法院檢察署發布通緝
    （另於九十五年一月二十六日因施用第一、二級毒品，經臺
    灣新竹地方法院以九十五年度訴字第三八二號判處有期徒刑
    九月及六月，應執行有期徒刑一年二月確定，經執行至九十
    六年八月二十一日因減刑執行完畢出監）。
二、詎張澤芳仍不知警惕，與女友陳玉玲（另案偵辦，民國○○
    ○年○月○日生，身分證統一編號：Ｚ000000000
    號，未據起訴）均知悉海洛因、Ｎ，Ｎ二甲基安非他命、甲
    基安非他命，均具有成癮性、濫用性及社會危害性，分別屬
    於毒品危害防制條例第二條第二項第一、二款所列之第一、
    二級毒品，不得非法持有及販賣。詎張澤芳與陳玉玲二人為
    牟取不法利益，乃共同基於販賣第一級毒品海洛因及第二級
    毒品Ｎ，Ｎ二甲基安非他命、甲基安非他命之概括犯意聯絡
    ，並由張澤芳負責就二人出資金額、買賣海洛因及安非他命
    支出、收入損益分別記帳，自九十四年間十一月二日前數日
    之某日起，分別在高雄、屏東等處，或由其中一人出資或共
    同出資新臺幣（下同）數十萬元或一百多萬元不等，多次共
    同向綽號「蔡董」「阿奇」等不詳姓名、年籍者，販入數量
    不詳之第一級毒品海洛因，及價格較便宜有異味之第二級毒
    品Ｎ，Ｎ二甲基安非他命、甲基安非他命，再由張澤芳將所
    販入之第一級毒品海洛因加入葡萄糖稀釋，以增加重量，並
    以如附表一編號10之工具（壓縮器）壓製稀釋後之第一級毒
    品海洛因成支條狀；另亦由張澤芳將所販入有異味之第二級
    毒品Ｎ，Ｎ二甲基安非他命、甲基安非他命，加入甘油，以
    其所有如附表一編號1至9之工具，以燒烤方式，去除異味，
    再共同以附表一編號11、12之電子磅秤、分裝袋加以秤重、
    分裝，而先後多次販賣予如附表八所示之人（買毒者姓名、
    毒品種類、買賣毒品時間及金額，均詳如附表五所示）。嗣
    於九十五年一月二十六日下午四時五十分許，在新竹市○○
    路一二００巷八十六弄八號地下室為警查獲，並扣得：
  (一)張澤芳與陳玉玲二人為供販賣，而販入如附表二、三所示之
    第一級毒品海洛因及第二級毒品Ｎ，Ｎ二甲基安非他命、甲
    基安非他命。
  (二)張澤芳與陳玉玲二人為增加重量稀釋販賣第一級毒品海洛因
    ，而買入如附表二之一所示之葡萄糖。
  (三)張澤芳與陳玉玲二人為販賣第一級毒品海洛因及第二級毒品
    Ｎ，Ｎ二甲基安非他命、甲基安非他命所用如附表一、四所
    示之物。
三、案經新竹市警察局第一分局報告臺灣新竹地方法院檢察署檢
    察官偵查起訴。
    理  由
甲、程序部分：
壹、被告張澤芳被訴共同連續未經許可，製造可發射子彈具有殺
    傷力之改造手槍未遂部分，業據本院前審以九十九年度上重
    更（三）字第號二號判處有期徒刑六年二月，併科罰金新台
    幣（下同）二十四萬元，罰金如易服勞役，以三千元折算一
    日，經最高法院駁回上訴而確定，非屬本件審理範圍，合先
    敘明。
貳、證據能力部分
一、按通緝經通知或公告後，檢察官、司法警察官得拘提被告或
    逕行逮捕之，刑事訴訟法第八十七條第一項定有明文。又檢
    察官、檢察事務官、司法警察官或司法警察逮捕被告、犯罪
    嫌疑人或執行拘提、羈押時，雖無搜索票，得逕行搜索其身
    體、隨身攜帶之物件、所使用之交通工具及其立即可觸及之
    處所，刑事訴訟法第一百三十條亦有明文。被告及辯護人辯
    稱：本件執行搜索時無搜索票，係違法搜索，故扣案之物品
    均無證據能力，不得作為本案論罪科刑之證據云云。惟查，
    被告張澤芳係於九十四年八月九日因違反毒品危害防制條例
    案件，同年十二月二十七日因竊盜案件，分別經臺灣新竹地
    方法院檢察署及臺灣桃園地方法院檢察署發布通緝在案。本
    件新竹市警察局第一分局員警為查緝通緝犯張澤芳，於九十
    五年一月二十六日十六時五十分許，至新竹市○○路一二０
    ０巷八十六弄八號訪查，出示證件經外勞同意進入屋內，並
    詢問屋內不知情之黃煥坤，經告知張澤芳在地下室睡覺，警
    方即至地下室查看，發現張澤芳躲在地下室衣櫃內，並在該
    衣櫃內發現如附表附表二至七之槍、彈及毒品等物，暨在地
    下室後方取獲如附表一製造槍彈之工具一批等情，有搜索、
    扣押筆錄、扣押物品目錄表及查獲照片（參九十五年度偵字
    第八三二號偵查卷第三十七至一０一頁）在卷可稽，足徵警
    方既係在上址地下室衣櫃內查獲被告，且警方亦在被告所藏
    匿之衣櫃內起出如附表附表二至七之槍、彈及毒品等物，而
    上開被告所藏匿之衣櫃正是「被告立即可觸及之處所」，則
    警方此等因逮捕通緝犯即被告而在「被告立即可觸及之處所
    」扣押物品之程序，與首揭刑事訴訟法第一百三十條所規定
    之「司法警察官或司法警察逮捕被告、犯罪嫌疑人或執行拘
    提、羈押時，雖無搜索票，得逕行搜索其身體、隨身攜帶之
    物件、所使用之交通工具及『其立即可觸及之處所』」要件
    中之自被告立即可觸及之處所搜索扣押物品之規定相符，自
    係經合法搜索而取得，依法得作為本案之證據。退步言之，
    縱警方在被告所藏匿之衣櫃中所起出之附表二至七之槍、彈
    及毒品等物，不符合刑事訴訟法第一百三十條所規定合法搜
    索之要件；暨警方另在上址地下室後方所取獲如附表一製造
    槍彈之工具一批部分，不符合上開刑事訴訟法第一百三十條
    所規定之要件，然按「除法律有規定外，實施刑事訴訟程序
    之公務員因違背法定程序取得之證據，其有無證據能力之認
    定，應審酌人權保障及公共利益之均衡維護」，刑事訴訟法
    第一百五十八條之四定有明文；再按「刑事訴訟，係以確定
    國家具體之刑罰權為目的，為保全證據並確保刑罰之執行，
    於訴訟程序之進行，固有許實施強制處分之必要，惟強制處
    分之搜索、扣押，足以侵害個人之隱私權及財產權，若為達
    訴追之目的而漫無限制，許其不擇手段為之，於人權之保障
    ，自有未周。故基於維持正當法律程序、司法純潔性及抑止
    違法偵查之原則，實施刑事訴訟程序之公務員不得任意違背
    法定程序實施搜索、扣押；至於違法搜索、扣押所取得之證
    據，若不分情節，一概以程序違法為由，否定其證據能力，
    從究明事實真相之角度而言，難謂適當，且若僅因程序上之
    瑕疵，致使許多與事實相符之證據，無例外地被排除而不用
    ，例如案情重大，然違背法定程序之情節輕微，若遽捨棄該
    證據不用，被告可能逍遙法外，此與國民感情相悖，難為社
    會所接受，自有害於審判之公平正義。因此，對於違法搜索
    、扣押所取得之證據，除法律另有規定外，為兼顧程序正義
    及發現實體真實，應由法院於個案審理中，就個人基本人權
    之保障及公共利益之均衡維護，依比例原則及法益權衡原則
    ，予以客觀之判斷，亦即宜就(一)違背法定程序之程度。(二)違
    背法定程序時之主觀意圖（即實施搜索、扣押之公務員是否
    明知違法並故意為之）。(三)違背法定程序時之狀況（即程序
    之違反是否有緊急或不得已之情形）。(四)侵害犯罪嫌疑人或
    被告權益之種類及輕重。(五)犯罪所生之危險或實害。(六)禁止
    使用證據對於預防將來違法取得證據之效果。(七)偵審人員如
    依法定程序，有無發現該證據之必然性。(八)證據取得之違法
    對被告訴訟上防禦不利益之程度等情狀予以審酌，以決定應
    否賦予證據能力。」，最高法院著有九十三年台上字第六六
    四號判例可稽。從而，本案係警方因逮捕通緝犯即被告，而
    在被告藏匿處之衣櫃搜索出毒品等物，因而查得被告有販賣
    第一、二毒品予多人之重大危害社會治安之犯行，則警方縱
    使係無票搜索，惟揆諸前開最高法院九十三年台上字第六六
    四號判例意旨所示，本院認實施實施搜索、扣押之警方係為
    逮捕通緝犯即被告而搜索出扣案物品，且當時情況緊急，如
    不當場搜索扣押證物，即有可能被共犯或被告之親友隱匿或
    湮滅掉，再被告本即係通緝犯，警方本可依法逮捕，始在被
    告上開住處執行搜索，故警方之此等搜索並非藉詞任意執行
    搜索，況被告因此等證物而被查得販賣第一、二毒品之犯行
    ，及時遏止毒品之流散，而搜索該住處時亦無損及被告其他
    財產，衡量被告所受損害尚屬輕微，反觀，被告所犯刑責甚
    重，且毒品一旦流入市面，影響深遠，需維護之公共利益顯
    然較大（最高法院九十五年度台上字第七一六二號刑事判決
    意旨參照），足認被告此等犯罪所生之危險或實害甚大，本
    院爰依前開刑事訴訟法第一百五十八條之四之規定及最高法
    院九十三年台上字第六六四號之判例意旨，認警方所扣得之
    如附表一至四所示之證物，均有證據能力。故被告辯護人辯
    稱：搜索不符合法律規定，扣押物品，不得作為證據云云，
    尚非可採。
二、又所謂「傳聞證據」之定義係指「審判外」所為之「陳述或
    所發生之敘述性動作」，而提出於法庭用來證明該敘述事項
    之真實性之證據（參照王兆鵬、陳運財等著【傳聞法則理論
    與實踐】第四十九、五十頁）。其中「敘述性動作」乃指使
    人可得而知其意涵之動作。基本上，證據係在公判庭上經過
    調查程序後方得以被採用。因此，以公判庭為基準以考量證
    據之性質時，「傳聞證據」自屬以公判庭外之供述為內容之
    證據。即係透過人之意思活動予以傳達，即供述者對於有關
    體驗之事實，經由知覺、記憶、表現、敘述或敘述性動作等
    過程予以傳達，故亦稱之為「供述證據」。此與「非供述證
    據」（非傳聞證據），即非透過人之意思活動予以傳達之證
    據，如物證、書證等之不同，在於人之傳達、保存之正確度
    無法與物證、書證相比。故本案以下所提到之扣案物證，如
    屬於上開「非供述證據」（非傳聞證據）性質，而僅係單純
    以物體之型態呈現（例如殺人案中之扣案兇刀即是此種性質
    ），並無上開傳聞法則排除之適用。因此，被告之辯護人主
    張如附表所示證物中之單據、名冊及帳冊等物，係屬被告之
    「自白」，不得單以該等「自白」作為證據云云，顯係誤解
    「自白」之定義（按自白是被告在偵審中就犯罪事實為認罪
    之陳述），其實該等扣案證物中之單據、名冊及帳冊等物並
    非屬於被告之「自白」，只是一種被告為本案犯行過程中之
    片段的記錄文件，本院再參酌其他證物及證人或被告之供述
    來解讀此等文件內容所表示出來的意義，故該等文件應係屬
    於物證之一種，係屬於非供述證據性質的證據，並無傳聞法
    則適用，且對於認定被告是否犯罪之待證事實，具有相當之
    關聯性者，應認具有證據能力。
三、被告及辯護人另主張：卷附「毒品鑑定書」係審判外之陳述
    ，且係本於違法搜索取得，無證據能力云云。查本件扣案證
    物係合法搜索扣押所得，且縱非合法搜索扣押所得，本院亦
    已依刑事訴訟法第一百五十八條之四之規定及最高法院九十
    三年台上字第六六四號之判例意旨而認均有證據能力，業如
    前述；又「被告以外之人於審判外之言詞或書面陳述，除法
    律有規定者外，不得作為證據」，刑事訴訟法第一百五十九
    條第一項固定有明文，然「鑑定之經過及其結果，應命鑑定
    人以言詞或報告」同法第二百零六條第一項亦規定甚明。是
    鑑定人以「書面」為鑑定報告提出於法院，依刑事訴訟法第
    一百五十九條第一項立法理由及同法第二百零六條第一項規
    定，即具有證據能力。又法院或檢察官得囑託醫院、學校或
    其他相當之機關、團體為鑑定，或審查他人之鑑定，並準用
    第二百零三條至第二百零六條之一之規定，刑事訴訟法第二
    百零八條第一項亦定有明文。依此，檢察官對於偵查中之案
    件，認須實施鑑定者，固應就具體個案，選任鑑定人或囑託
    鑑定機關（團體）為之；但對於司法警察機關調查中之案件
    ，或有量大或急迫之情形，為因應實務之現實需求，如檢察
    官針對該類案件之性質（例如：查扣之毒品必須檢驗其成分
    、對施用毒品之犯罪嫌疑人必須檢驗其體內有無毒品代謝反
    應），認為當然有鑑定之必要者，經參考法務部九十二年五
    月二十日法檢字第０九二０八０二０三號函送之法務部「因
    應刑事訴訟法修正工作小組」研討之刑事訴訟法修正相關議
    題第二十一則之共識結論，以及本院於九十二年八月一日舉
    行之刑事訴訟法新制法律問題研討會第三則法律問題研討結
    果之多數說（載於司法院九十二年八月印行「刑事訴訟法新
    制法律問題彙編」第十五頁至第十八頁），基於檢察一體原
    則，得由該管檢察長對於轄區內之案件，以事前概括選任鑑
    定人或囑託鑑定機關（團體）之方式，俾便轄區內之司法警
    察官、司法警察對於調查中之此類案件，得即時送請事前已
    選任之鑑定人或囑託之鑑定機關（團體）實施鑑定，該鑑定
    人或鑑定機關（團體）亦應視同受承辦檢察官所選任或囑託
    而執行鑑定業務，其等出具之書面鑑定報告應屬刑事訴訟法
    第二百零六條所定之傳聞例外，當具有證據能力（法務部九
    十二年九月一日法檢字第０九二００三五０八三號函可供參
    照）。從而，本件扣案之毒品，經由查獲之警察單位依先前
    轄區檢察署檢察長事前概括選任毒品之鑑定機關即內政部警
    政署、法務部調查局實施鑑定，該鑑定機關所出具之「毒品
    鑑定通知書」及對該報告之說明，即具有證據能力而得為本
    案之證據。
四、被告及辯護人否認共犯陳玉玲在警詢中之供述有證據能力。
    然按刑事訴訟法第一百五十九條第一項規定：「被告以外之
    人於審判外之言詞或書面陳述，除法律有規定者外，不得作
    為證據」；其立法本旨係以證人於審判外之言詞或書面陳述
    ，屬於傳聞證據，此項證據，當事人無從直接對於原供述者
    加以詰問，以擔保其真實性，法院亦無從直接接觸證人而審
    酌其證言之憑信性，違背直接審理及言詞審理之原則，除具
    有必要性及信用性情況之除外者外，原則上不認其有容許性
    ，自不具證據能力；至所謂具有必要性及信用性情況者，例
    如刑事訴訟法第一百五十九條之一、之二、之三、之四、之
    五情形，仍例外認其有證據能力，然此乃係指法院未於審判
    期日傳喚相關證人到庭，案件僅能依靠該等證人於審判外之
    陳述以為判斷之情形，始需就該等審判外供述證據嚴格依照
    刑事訴訟法第一百五十九條之一至之五所定要件一一檢視各
    該證人之供述，作為證據之資格。倘法院已經依據當事人聲
    請傳喚證人到庭接受檢辯雙方之交互詰問，則法院既已透過
    直接、言詞審理方式檢驗過該證人之前之證詞，當事人之反
    對詰問權亦已受到保障得以完全行使之情況下，該等審判外
    證據除有其他法定事由（例如：非基於國家公權力正當行使
    所取得或私人非法取得等，而有害公共利益，即以一般證據
    排除法則為判斷），應認該審判外供述已得透過審判程式之
    詰問檢驗，而取得作為證據之資格，亦即其審判外供述與審
    判中供述相符部分，顯然已經構成具備可信之特別情狀，當
    然有證據資格（實務上之作用常為引用該等陳述與審判中陳
    述相符，強化該證人供述之可信度），其不符部分，作為檢
    視審判中所為供述可信與否之彈劾證據，當無不許之理，甚
    者，其不符部分倘係於司法警察、檢察事務官調查中之供述
    ，作為認定被告犯罪與否或不構成犯罪與否之證據，亦僅需
    依照刑事訴訟法第一百五十九條之二規定，斟酌其審判外供
    述作成外部環境、製作過程、內容、功能等情況認為之前供
    述較為可信，即可取得證據之資格，而作為認定事實之證據
    資格（最高法院九十四年度台上字第二五０七號、九十五年
    度台上字第二五一五號判決同此意旨）。再按刑事訴訟法第
    一百五十九條第一項規定：「被告以外之人於審判外之言詞
    或書面陳述，除法律有規定者外，不得作為證據」，被告以
    外之人於檢察事務官、司法警察官或司法警察調查中所為之
    陳述，基於實體發現真實之訴訟目的，依同法第一百五十九
    條之二規定，如與審判中之陳述不符時，經比較結果，其先
    前之陳述，相對「具有較可信之特別情況」，且為證明犯罪
    事實存否所「必要」者，係指陳述是否出於供述者之真意、
    有無違法取供情事之信用性而言，故應就調查筆錄製作之原
    因、過程及其功能等加以觀察其信用性，據以判斷該傳聞證
    據是否有特別可信之情況而例外具有證據能力，並非對其陳
    述內容之證明力如何加以論斷，二者之層次有別，不容混淆
    （最高法院九十四年度台上字第六二九號判決亦同此意旨）
    。經查：被告及其辯護人於原審審理時，業已同意共犯陳玉
    玲在警詢中之供述有證據能力，且於本院前審及本院審理時
    ，亦均表示無意見等語（見原審卷第四十二頁，本院上訴卷
    第一四四頁反面，本院更一卷一第一三九頁反面及本院九十
    九年十一月四日審判筆錄），而原審以證人身分傳喚陳玉玲
    行交互詰問，並予被告對質詰問之機會，證人陳玉玲之警詢
    筆錄製作之過程，係由警員先詢問其年籍資料後，復為權利
    事項之告知後所製作筆錄，該筆錄亦查無違法或不當取得之
    情形，是其警詢證述內容之形成，顯係出於證人陳玉玲自由
    意志而為證述，亦該與證人陳玉玲嗣後於偵查、原審審理時
    證述情節相符，亦有扣案之單據、名冊、帳冊及毒品可資佐
    證（詳後理由貳、二項所述），是就嗣後證人陳玉玲於偵查
    、原審審理時證述情節未提及部分，依前開說明，證人陳玉
    玲於警詢之證言核其性質雖屬傳聞證據，但就警詢筆錄製作
    之過程加以觀察其信用性，且為證明被告張澤芳販賣第一、
    二級毒品之犯罪事實存否所「必要」，認證人陳玉玲警詢之
    證述例外具有證據能力。
五、按被告以外之人於偵查中向檢察官所為陳述，除顯有不可信
    之情況者外，得為證據，同法第一百五十九條之一第二項定
    有明文。偵查中對被告以外之人（包括證人、鑑定人、告訴
    人、被害人及共同被告等）所為之偵查筆錄，或被告以外之
    人向檢察官所提之書面陳述，性質上均屬傳聞證據。惟現階
    段刑事訴訟法規定檢察官代表國家偵查犯罪、實施公訴，依
    法其有訊問被告、證人及鑑定人之權，證人、鑑定人且須具
    結，而實務運作時，檢察官偵查中向被告以外之人所取得之
    陳述，原則上均能遵守法律規定，不致違法取供，其可信度
    極高，職是，被告以外之人前於偵查中已具結而為證述，除
    反對該項供述得具有證據能力之一方，已釋明「顯有不可信
    之情況」之理由外，應認該證人於偵查中之陳述具有證據能
    力。查本件證人陳玉玲於檢察官偵查中所為之陳述，均經具
    結擔保其等所述實在，被告及其辯護人亦均未釋明上開證述
    有何顯不可信之情況，依上說明，證人陳玉玲在偵查中之具
    結證言，自亦有證據能力。
乙、實體方面：
一、訊據被告張澤芳固坦承於上揭時地為警查獲時持有其所有之
    扣案如附表一至四所示之第一級毒品海洛因及第二級毒品Ｎ
    ，Ｎ二甲基安非他命、甲基安非他命與葡萄糖、氯化鈉、草
    酸、檸檬酸和販賣毒品單據、名冊、帳冊、行動電話、ＳＩ
    Ｍ卡等物，並自承其確有如附表五所示編號六、十一之「小
    米與駱妹」部分、十三之「米」部分、十四、十五等次販賣
    第一級、第二級毒品犯行，惟矢口否認與陳玉玲共同販賣毒
    品及其餘被訴如附表五所示編號一至五、七至十、十一之「
    許」部分、十二、十三之「往」部分、十六、十七等次販賣
    毒品之犯行，辯稱：「伊確有如附表五所示編號六、十一之
    『小米與駱妹』部分、十三之『米』部分、十四、十五等次
    販賣第一級、第二級毒品犯行，但伊是自己賣的，不是與陳
    玉玲一起賣，陳玉玲只是與伊一起的女朋友，伊洵無其餘如
    附表五所示（編號一至五、七至十、十一之『許』部分、十
    二、十三之『往』部分、十六、十七等次販賣毒品犯行。」
    等語。經查：被告張澤芳與共犯陳玉玲確有如事實欄二所述
    共同販賣第一級毒品海洛因，及第二級毒品Ｎ，Ｎ二甲基安
    非他命、甲基安非他命之事實，茲分述如下：
  (一)被告張澤芳迭於警詢、檢察官偵訊及原審審理時，先後為不
    利於己之供述如下：
    1.被告為警查獲後，於九十五年一月二十七日警詢時供稱：
      警方於寢室床頭櫃上發現海洛因，是我所有；警方於寢室
      裡查獲海洛因及安非他命毒品及有關毒品器具，部分是我
      的；我是買到不好的安非他命成品，倒入玻璃試管，放入
      燒杯，置於酒精燈架上，以火燒烤，將異味去除。警方查
      扣之液態海洛因共九瓶，是買到不好的海洛因，然後就海
      洛因置入塑膠瓶內，再以一比一比例的水加入，沈澱後，
      以注射針筒抽取浮在瓶內上層液體；我於九十四年十二月
      中旬，在高雄左營交流道附近，分別各以十五萬元，向一
      名年約四十歲姓蔡的男子購買海洛因及安非他命；警方查
      扣編號第四十六號販賣毒品記帳單，「細」代表海洛因，
      「硬」代表甲基安非他命（被告及共犯即證人陳玉玲二人
      均將甲基安非他命誤稱為安非他命；然按安非他命係屬毒
      品危害防制條例第二條第二項第二款所列之第二級毒品，
      甲基安非他命則屬同條項款附表《即其附表二編號89》所
      載之相類製品，依行政院衛生署管制藥品管理局之相關函
      釋，二者雖多為硫酸鹽或鹽酸鹽，可溶於水，為白色、略
      帶苦味之結晶，但使用劑量及致死劑量，仍屬有別，且目
      前國內發現者似多為甲基安非他命之鹽酸鹽，可見安非他
      命與甲基安非他命係毒性不同之第二級毒品，施用安非他
      命後，其尿液不致檢出甲基安非他命陽性反應，而施用甲
      基安非他命後，其尿液可檢出甲基安非他命和其代謝物安
      非他命成分，而目前國內緝獲之白色結晶或粉未安非他命
      毒品，其成分多為甲基安非他命，有行政院衛生署管制藥
      品管理局中華民國九十三年十一月二日管檢字第09300104
      99號函可憑；故以下本院逕予更正為甲基安非他命，附此
      說明），那是我向人購買毒品所書寫統計；查扣編號第八
      十四號簿冊，註記「Ｃ部分處理如下：洗三分，成品共四
      支」，是我把海洛因買來以後稀釋，再以毒品壓縮器壓縮
      重新壓製，稀釋成純度三成的支狀毒品等語（見九十五年
      度偵字第八三二號偵卷第十至十七頁之警詢筆錄及第九十
      五頁簿記），足證被告張澤芳坦承下列事實屬實：
      (1)被告雖供稱其係於九十四年十二月中旬某日，在高雄左
        營交流道附近，分別各以十五萬元，向一名年約四十歲
        姓蔡的男子購買海洛因及甲基安非他命等語，惟由本院
        認定如附表五編號一至十七所示被告販賣第一、二級毒
        品予建明等人之時間係自九十四年十一月二日起至同年
        十二月四日止（認定理由詳後述）可知，被告與女友陳
        玉玲在高雄左營交流道附近向蔡姓男子販入第一、二級
        毒品之時間應係在九十四年十一月二日之前某日，始符
        合被告親自記錄之帳冊內容之記載，而為事實，被告應
        係誤記向蔡姓男子販入第一、二級毒品之時間，合先說
        明。故被告係於九十四年十一月二日前數日之某日先以
        十五萬元向不詳年籍蔡姓成年男子販入不詳數量之第一
        級毒品海洛因及第二級毒品甲基安非他命再販賣予綽號
        「建明」等人。
      (2)被告販入第一級毒品海洛因後，再加以稀釋、沈澱、壓
        製。
      (3)被告販入較劣質之第二級毒品甲基安非他命後，再加燒
        烤去除異味。
      (4)扣案如附表七編號1至3所示之單據、名冊、帳冊確均為
        被告販入毒品之統計資料，「細」代表海洛因，「硬」
        代表甲基安非他命（按指Ｎ，Ｎ二甲基安非他命、甲基
        安非他命，下同）；在註記「Ｃ部分處理如下：洗三分
        ，成品共四支」之函意，係指將第一級毒品海洛因買來
        以後稀釋，再以毒品壓縮器（按即附表四編號10所示之
        毒品壓縮器），重新壓製，稀釋成純度三成的支狀第一
        級毒品海洛因。故註記「Ｃ」即代表第一級毒品海洛因
        ，被告並將販入之不詳純度第一級毒品海洛因稀釋成純
        度三成，且於稀釋後重新壓製為支狀（即非粉末）。
    2.被告於九十五年一月二十七日檢察官偵訊時供稱：警方在
      明湖路地下室查獲的海洛因是我的，名冊是我的，我購買
      毒品習慣記帳，單據重複，我用酒精燈及器具，把甲基安
      非他命滾一滾去異味，液態海洛因是向人買來泡水等語（
      見九十五年度偵字第八三二號卷第一四一至一四四頁之偵
      訊筆錄），足證被告張澤芳坦承下列事實屬實：
      (1)扣案如附表七編號1至3之單據、名冊、帳冊為被告販入
        毒品之記帳資料，與被告上開警詢供述，前後一致。
      (2)被告販入較劣質之第二級毒品甲基安非他命後，以燒烤
        方式，去除異味，此亦與被告上開警詢中之供述，前後
        一致。
      (3)扣案液態第一級毒品海洛因，係被告販入後泡水，與被
        告上開警詢供述係將販入之不詳純度第一級毒品海洛因
        稀釋等情，亦大致相符。
    3.被告另案在監執行時，經警借訊於九十五年三月七日警詢
      時，再供稱：我於九十五年一月初至被警方查獲止，共前
      往高雄市○○路某大樓內，向綽號「阿奇」購買三次甲基
      安非他命一二四公克多及海洛因一０八公克多，共買了一
      百多萬元不等。我女友陳玉玲先打電話給綽號「阿奇」之
      男子，講好數量，再與女友陳玉玲前往高雄市，進行交易
      。陳玉玲使用0000000000號，我使用0000
      000000、0000000000、0000000
      000號，「阿奇」打過我0000000000號手機
      等情（見九十五年度偵字第八三二號卷第一九九至二０二
      頁之警詢筆錄），足證被告坦承下列事實屬實：
      (1)被告與共犯陳玉玲二人，自九十五年一月初起至九十五
        年一月二十六日下午四時五十五分被查獲止，均先由共
        犯陳玉玲使用門號0000000000７號行動電話
        ，與綽號「阿奇」成年男子聯絡，再一起前往高雄市○
        ○路某大樓內，向綽號「阿奇」成年男子販入第一、二
        級毒品海洛因、甲基安非他命。
      (2)被告與共犯陳玉玲於九十五年一月初，合計先後三次共
        同以約總價一百多萬元，向綽號「阿奇」成年男子，販
        入不詳純度第一級毒品海洛因約一０八公克、第二級毒
        品甲基安非他命約一二四公克。
    4.被告於九十五年九月五日檢察官偵訊時，復供稱：毒品是
      我與陳玉玲的，新竹市○○路一二００巷八十六弄八號是
      我承租的；我住一樓，二樓是我母親住的，三樓是我小孩
      子住的等語（見九十五年度偵字第八三二號卷第二二八頁
      偵訊筆錄），足證被告坦承下列事實屬實：
      (1)扣案第一、二級毒品海洛因、甲基安非他命，確為被告
        與共犯陳玉玲所共有，核與被告上開於第二次警詢時供
        述與共犯陳玉玲共同販入第一、二級毒品海洛因、甲基
        安非他命之情節，大致相符。
      (2)被告與共犯陳玉玲被查獲之處所，即新竹市○○路一二
        ００巷八十六弄八號，係被告承租居住之處所。
    5.被告於九十五年十月二十三日檢察官偵訊時，供稱：九十
      五年一月二十六日被警方查獲前，施用第一級毒品，有時
      好幾星期一次，有時一天一次。施用甲基安非他命，有時
      好幾個月施用一次，有時是根本沒用。九十五年一月二十
      六日在新竹市○○路一二００巷八十六弄八號地下室查獲
      毒品海洛因、甲基安非他命，是用陳玉玲的錢買的。先前
      在檢察官內勤訊問時說海洛因、甲基安非他命是我買的，
      是為了讓陳玉玲可否先交保。我與陳玉玲是男女朋友，大
      部分是陳玉玲出錢，有時陳玉玲會跟我要錢，但扣案的毒
      品，我沒有出錢。……我有出錢，但不見得是出這次買毒
      品的錢，陳玉玲沒有錢，我會拿給她，如果我沒有錢，陳
      玉玲也會拿給我。這次買到的安非他命很臭，陳玉玲拿回
      來的，加甘油進去，用酒精燈燒一燒，將味道去掉。買毒
      品會記帳，陳玉玲跟別人借很多錢，陳玉玲跟我說時，就
      會記下來。買毒品的對象，不固定，我自己有跟二、三人
      買過海洛因、甲基安非他命等語（見九十五年度偵字第八
      三二號卷第二八０至二八三頁之偵訊筆錄），足證被告坦
      承下列事實屬實：
      (1)被告施用第一級毒品海洛因之頻率，約一天一次或數星
        期一次；較少施用第二級毒品甲基安非他命，施用第二
        級毒品甲基安非他命之頻率約數個月一次。故被告與共
        犯陳玉玲共同販入大量第一、二級毒品海洛因、甲基安
        非他命，顯非純為供己施用。
      (2)扣案該次所販入之第一、二級毒品海洛因、甲基安非他
        命，係共犯陳玉玲所出資；惟被告與共犯陳玉玲為男女
        朋友關係，彼此金錢互為流通。
      (3)扣案附表四之酒精燈、甘油等，係被告與共犯陳玉玲將
        所販入較劣質之第二級毒品甲基安非他命，燒烤去除異
        味之用。
    6.被告又於九十五年十月二十六日檢察官偵訊時供稱：九十
      五年度偵字第八三二號卷第八十五頁至九十九頁的資料（
      即附表七編號一至三扣案單據、名冊、帳冊）是我所有；
      九十五年度偵字第八三二號卷第八十五頁上面，是我寫的
      ，這是我的計算紙……上面有寫「火雞」「阿昌」，因為
      他們要給我錢，所以我記下來；「１１／１領出３５００
      ００」「１１／１付邱２２００００、牛春３００００」
      「１１／２付建明１４５０００」，是陳玉玲購買毒品，
      我寫下來的；我寫這個目的，是計算陳玉玲的開支或自己
      的開支；九十五年度偵字第八三二號卷第八六頁上面所寫
      ，是陳玉玲向別人購買毒品，是我寫下來的，有註明「一
      兩」的是陳玉玲向別人購買毒品的，還有註明要付別人多
      少錢。「現金１１／２建明１０００００」「１１／阿平
      ４５０００」「１１／１５邱２５００００」「１１／１
      ５邱１１００００」，是陳玉玲向別人購買東西的錢，陳
      玉玲跟我講，我就寫下來。「其現金１１／１邱２２００
      ００，１１／２建明１０００００，１１／２牛春３００
      ００東西１１／２阿昌４５０００（１２克）火雞４５０
      ００（九克）邱１１３回８３５００」，是向別人購買毒
      品付錢的。邱１１３回８３５００，是我們要向姓邱之人
      購買毒品，但後來沒有買，他退我們錢。「細：原陸錢＝
      １５００００」「洗壹兩長四錢＝３０８０００」「吾乾
      ：２８克＝１５００００」「硬：壹兩１０克＝１５００
      ０」「共＄７５８０００」，「細」是指海洛因，跟別人
      買六錢，賣的人說可以加葡萄糖可以洗成一兩，賣的人跟
      我說這是好的毒品，可以洗，洗完之後價值會增加，是值
      得的。「硬」是指甲基安非他命。九十五年度偵字第八三
      二號卷第八十九頁上面是我的筆跡。九十五年度偵字第八
      三二號卷第九十二頁上面所寫的，是我向別人購買毒品的
      單子；上面記載的「其」就是指陳玉玲，寫「吾」就是指
      我自己；九十五年度偵字第八三二號卷第九十三頁上面所
      寫的，是我幫陳玉玲統計她的開支，有部分記載是我自己
      的收、支。我都是寫陳玉玲支出，但裡面有些錢是陳玉玲
      向我借的。九十五年度偵字第八三二號卷第九十五頁上面
      所寫的，是向別人拿海洛因，寫「處理」是指有加糖進去
      ，份量會比較多。「Ｃ」是指海洛因，寫「洗三分」、「
      建明Ｃ２Ｌ×１」「雄Ｃ２Ｌ×１」、「旺ＣＬ×３」，
      這是跟「建明」「雄」「旺」三人買海洛因。九十五年度
      偵字第八三二號卷第九十六頁上面所寫的「Ｔ」是指甲基
      安非他命等情（見九十五年度偵字第八三二號卷第二八六
      至二九五偵訊筆錄），足證被告坦承下列事實屬實：
      (1)附表七編號1至3扣案之單據、名冊、帳冊，均係被告所
        有，該單據、名冊、帳冊上之內容均係被告所書寫，並
        均屬被告與共犯陳玉玲對第一、二級毒品海洛因、甲基
        安非他命之記帳資料。
      (2)上開所指扣案單據、名冊、帳冊上所載「細：原陸錢＝
        １５００００」「洗壹兩長四錢＝３０８０００」「硬
        ：壹兩１０克＝１５０００」，以上意義為「細」是指
        第一級毒品海洛因，買六錢可以洗成一兩，洗完之後價
        值會增加。「硬」是指第二級毒品甲基安非他命，核與
        被告上開供述扣案單據、名冊、帳冊上所載之「細」代
        表海洛因，「硬」代表甲基安非他命；註記「Ｃ部分處
        理如下：洗三分，成品共四支」係指將第一級毒品海洛
        因買來以後稀釋，再以毒品壓縮器壓製，稀釋成純度三
        成的支狀第一級毒品海洛因等情，大致相符。
      (3)附表七編號一至三扣案單據、名冊、帳冊所載之「其」
        係指共犯陳玉玲，「吾」係指被告本人，「取」指購買
        毒品，「Ｃ」指第一級毒品海洛因，「Ｔ」指第二級毒
        品甲基安非他命，「東西」係指毒品，「處理」係指有
        加糖進去，份量就會比較多。
    7.被告於九十六年八月十七日原審審理時供稱：這次販入購
      買毒品之前所買入毒品，是與陳玉玲共同購買。我曾向綽
      號「阿奇」「蔡董」購買毒品。在高雄某交流道、左營、
      屏東等處買的；最後這一次花一百多萬元買的。查獲部分
      粉末不是海洛因，是葡萄糖，稀釋海洛因用的；稀釋海洛
      因的比例，不一定，看純度而定。Ｃ指海洛因，Ｔ指甲基
      安非他命。細指海洛因，硬指甲基安非他命。吾指我本人
      ，其指陳玉玲沒有錯。之前供述帳冊裡面記載Ｃ部分處理
      如下：洗三分、成品共四支，所講四支，是與陳玉玲所說
      壓縮呈條狀海洛因。扣到手機是用來跟購買毒品藥頭阿奇
      、蔡董等人聯絡。之前供述有燒烤劣質之甲基安非他命及
      稀釋海洛因，是用附表四等這些工具燒烤稀釋所使用。有
      關於鐵網、攪拌棒、鐵夾子，是燒烤甲基安非他命用的。
      扣案行動電話手機都是與陳玉玲使用門號所用手機。一支
      是陳玉玲的，其他都是我的等情，核與被告上開於警詢、
      偵查中不利於己之供述大致相符，足證上開認定事實屬實
      。
  (二)證人即共犯陳玉玲迭於警詢、檢察官偵訊及原審審理時，先
    後為不利於被告張澤芳之供證如下：
    1.共犯陳玉玲為警查獲後，於九十五年一月二十七日警詢時
      陳稱：查獲現場海洛因、甲基安非他命毒品，是我跟張澤
      芳的，因為過年快到了，怕拿不到貨，所以一次多買一些
      ；查扣之毒品聯絡名冊二本、販賣毒品單據一張，是張澤
      芳的，應該是跟人家拿毒品的時候記下的等語（見九十五
      年度偵字第八三二號卷第二十至二十六頁之警詢筆錄），
      足證下列事實屬實：
      (1)扣案之第一、二級毒品海洛因、甲基安非他命，確係被
        告與共犯陳玉玲共同販入、共同所有，核與被告不利於
        己之供述相符。
      (2)附表七編號一至三扣案之單據、名冊、帳冊均係被告所
        有，該單據、名冊、帳冊上之內容均係被告所書寫，並
        均係有關第一、二級毒品海洛因、甲基安非他命之記帳
        資料，核與被告不利於己之供述相符。
    2.證人即共犯陳玉玲於九十五年一月二十七日檢察官偵訊時
      證稱：毒品海洛因及甲基安非他命是我和張澤芳所有，一
      人一半；毒品是我和他一起買的，價錢不一定，買了很多
      次，是分批買的，毒品單據是張澤芳的等語（見九十五年
      度偵字第八三二號卷第一四二至一四三頁之偵訊筆錄），
      足證下列事實屬實：
      (1)扣案之第一、二級毒品海洛因、甲基安非他命，確係被
        告與共犯陳玉玲共同販入，核與被告不利於己之供述相
        符。
      (2)附表七編號一至三扣案之單據、名冊、帳冊，均係被告
        所有，核與被告不利於己之供述相符。
    3.證人即共犯陳玉玲於九十五年九月二十五日檢察官偵訊時
      證稱：與張澤芳是男女朋友，當天在新竹市○○路一二０
      ０巷八十六弄八號地下室有查獲槍枝及毒品，扣案物品清
      單編號四十六、四十七之帳冊是張澤芳寫的，當天在新竹
      市○○路一二００巷八十六弄八號地下室的毒品甲基安非
      他命、海洛因，是我的等語（見九十五年度偵字第八三二
      號卷第二四七至二五一頁之偵訊筆錄），足證下列事實屬
      實：
      (1)被告與共犯陳玉玲為男女朋友關係，並共同居住在被查
        獲之處所，即新竹市○○路一二００巷八十六弄八號地
        下室，核與被告不利於己之供述相符。
      (2)附表七編號一至三扣案之單據、名冊、帳冊，均係被告
        所有，該單據、名冊、帳冊上之內容均係被告所書寫，
        核與被告不利於己之供述相符。
    4.證人即共犯陳玉玲於九十五年十月二十三日檢察官偵訊時
      證稱：九十五年一月二十六日查獲毒品，是快過年前到高
      雄買的。是我與張澤芳一起去買的，張澤芳沒有出錢，我
      花一百多萬。先前警詢時說海洛因及甲基安非他命是與張
      澤芳共有的；是我們一起去買，所以是我們兩人共有的等
      語。（見九十五年度偵字第八三二號卷第二七五至二七九
      頁之偵訊筆錄），足證下列事實屬實：
      (1)扣案之第一、二級毒品海洛因、甲基安非他命，確係被
        告與共犯陳玉玲於九十五年農曆年間共同至高雄，而由
        共犯陳玉玲出資所購買，核與被告不利於己之供述相符
        。
      (2)被告與共犯陳玉玲二人為男女朋友，對外共同販入第一
        、二級毒品海洛因、甲基安非他命，對內金錢彼此互為
        流通，惟明確列帳計算盈虧，是本案扣案該次所販入之
        第一、二級毒品海洛因、甲基安非他命係共犯陳玉玲所
        出資，惟屬被告與共犯陳玉玲二人共有。
    5.證人即共犯陳玉玲於九十六年八月十七日原審審理時證稱
      ：現場查到一級毒品、二級毒品，是我們兩個人的，我們
      兩個人一起買回來。去買毒品，一起出錢。當時現場查到
      帳冊，是張澤芳的，有看過帳冊內容，裡面記載，我只知
      道我們買毒品的時候，張澤芳都有記載。購買毒品之地點
      ，在南部，不知道是在高雄或屏東買的，開我們自己車下
      去買。與張澤芳一起去南部買毒品，超過一次以上。九十
      五年一月有下去買過毒品。九十四年十二月也有，九十四
      年十一月不記得。九十五年一月被查獲這一批毒品，是九
      十五年過年前去高雄買的。新竹也有管道可以買，我不知
      道為何去高雄買，張澤芳說要去就去。與張澤芳是同居關
      係。這次被查獲毒品，就是九十五年一月過年前買的一百
      多萬元。我出多少錢忘記了，我都不會去記這些。與張澤
      芳二人錢是合在一起用。我沒有去記這些，但張澤芳有記
      我出多少，他出多少。張澤芳稀釋處理海洛因之後，用扣
      案壓縮器將海洛因壓製成圓的、長條型，長度不一定，有
      長有短，份量不清楚。長條型海洛因，用的時候折斷；長
      條型海洛因加水或美娜水稀釋用注射的，長條型海洛因純
      度我不清楚，我要用的時候，張澤芳將毒品稀釋好讓我用
      。有看過張澤芳壓製長條型海洛因。這次扣案毒品是跟張
      澤芳一起出錢買回來，與先前供述是我壹個人出錢買的，
      不一致，是因為時間久了，我們錢都拿來拿去我也不清楚
      何人的錢。這些買毒品的錢都是張澤芳在記載我不清楚。
      下去高雄買，最後一次買一百多萬元，之前也有買過幾十
      萬元等語。
  (三)參照被告上開不利於己之供述，及證人即共犯陳玉玲之證述
    內容，互核大致相符，並有現場查獲液態海洛因照片一幀（
    見九十五年度偵字第八三一號卷第一０一頁）、現場查獲行
    動電話、ＳＩＭ卡照片二幀（見九十五年度偵字第八三一號
    卷第一一六、一一七頁）、現場查獲獲毒品照片十五幀（見
    九十五年度偵字第八三二號卷第五十二至五十七頁、第六十
    、六十一、八十四頁，九十五年度偵字第八三二號卷第一０
    五頁）、酒精燈、燈架及酒精等照片三幀（見九十五年度偵
    字第八三二號卷第五十七、五十七、六十二頁）、藏於茶罐
    內之毒品照片三幀（見九十五年度偵字第八三二號卷第五十
    八、五十九頁）、帳冊內容翻拍照片九幀（見九十五年度偵
    字第八三二號卷第六十二至六十五、八十三頁）、帳冊影本
    十五張（見九十五年度偵字第八三二號卷第八十五至九十五
    頁）、查獲毒品、防塵衣、酒精燈、燈架及帳冊等陳列照片
    五幀（見九十五年度偵字第八三一號卷第六十六至六十八頁
    ）、毒品測重照片二十九幀（見九十五年度偵字第八三二號
    卷第六十八至八十二頁）在卷可稽，故上開不利於被告之認
    定，應確係屬實無訛。
  (四)又附表一至四等扣押物，經內政部警政署、法務部調查局鑑
    定結果如下：
    1.法務部調查局九十五年五月二日調科壹字第一００００二
      九０七號鑑定通知書（見九十五年度偵字第八三二號卷第
      二０七頁）：扣案附表二編號1至10所示之白色粉末二十
      二小包，及附表編號二編號11所示之溶液九瓶，經鑑驗結
      果均含第一級毒品海洛因成分（淨重、空包裝重、純度、
      純質淨重、瓶重均詳如附表二編號1至11所示）；又扣案
      如附表二之一所示之白色粉末十三包，經鑑驗結果均未含
      第一級毒品海洛因成分，核與被告供述扣案之白色粉末，
      未含第一級毒品海洛因成分，乃係供稀釋第一級毒品海洛
      因所用之葡萄糖等情相符。
    2.內政部警政署刑事警察局九十五年五月二日刑鑑字第０九
      四００一八六四四號鑑定書（見九十五年度偵字第八三二
      號卷第二二三頁）：扣案附表二編號12至14所示之白色粉
      末、白色膏狀物共八小包，經鑑驗結果均含第一級毒品海
      洛因、嗎啡成分（毛重、淨重、包裝重均詳如附表二編號
      12至14所示）；扣案附表三編號1所示之四小包白色晶體
      （毛重、淨重、包裝重、純度均詳如附表六編號一所示）
      ，經鑑驗結果均檢出第二級毒品Ｎ，Ｎ二甲基安非他命；
      扣案附表三編號2所示之八小包白色晶體（毛重、淨重、
      包裝重、純度均詳如附表六編號二所示），經鑑驗結果，
      均檢出第二級毒品甲基安非他命成分；扣案附表三之一編
      號1所示Ａ５－３、Ａ５－５、Ａ６、Ａ７、Ａ９之五小
      包白色晶體，均檢出氯化鈉（NaCl，俗稱鹽）成分，而未
      檢出第二級毒品甲基安非他命成分；扣案附表三之一編號
      2所示Ａ５－７之一小包白色晶體，亦檢出草酸（Oxalic
      acid）成分，而未檢出第二級毒品甲基安非他命成分成分
      ；扣案附表三之一編號3所示Ａ８－４之一小包白色晶體
      ，則檢出檸檬酸（Citticacid）成分，而未檢出第二級毒
      品甲基安非他命成分，核與被告供述販入第二級毒品甲基
      安非他命時，有部分被騙而取得非第二級毒品甲基安非他
      命之物等情相符。
  (五)附表四編號一至三扣案之單據、名冊、帳冊內容，足以佐證
    被告及共犯陳玉玲共同販賣第一、二級毒品海洛因、安非他
    命之事實，分論如下：
    1.被告供述附表四編號1至3扣案單據、名冊、帳冊內所載之
      代號、文義係指下列之意義：
      (1)「細」「Ｃ」均代表第一級毒品海洛因。
      (2)「硬」「Ｔ」均代表第二級毒品甲基安非他命。
      (3)「吾」係指被告自己本人。
      (4)「其」係指共犯陳玉玲。
      (5)「取」係指購買毒品。
      (6)「東西」係指毒品。
      (7)「Ｃ部分處理如下：洗三分，成品共四支」係指將第一
        級毒品海洛因買來以後稀釋，再以毒品壓縮器壓縮重新
        壓製，稀釋成純度三成的支狀第一級毒品海洛因。
      (7)「處理」係指有加糖進去，份量就會比較多，所指之「
        糖」即係被告所供述附表五無毒品成分之「葡萄糖」，
        「加糖進去份量就會比較多」即係上開所指之稀釋第一
        級毒品海洛因。
    2.依據上開附表四編號1至3扣案單據、名冊、帳冊內所載代
      號、文義之意義，分析推論下列事實：
      (1)帳冊之內容確多所重覆記載，核與被告之供述相符。
      (2)九十五年度偵字第八三二號卷第八十七、八十八頁帳冊
        記載略為：
        收入部分：
          11/1其銀行領出000000
          00/2吾代支現金000000
          00/2T×M×1給建明00000
          00/2T×M×1給火雞00000
          00/2T×M×1給阿昌00000
          00/3邱還11/1借支000000
          00/一流×L×2＝115000、110000:000000
          00/駱駝C.00000
          00/小米C.00000
          00/明錦C.00000
          00/李俊C.T.00000
          00/其C.T.00000
          00/藍董C2L×1收入000000
          00/27俊T×4.8格,C ×0.5格收入00000
          00/27小米C150,駱妹C:60,許C50收入00000
          00/28俊C220收入00000
          00/29米C:160,往T:700收入00000
          00/1琨C,S×1:60收入6000
          12/2俊, 瑋,T,3000
          12/3俊T
          12/3俊,2 格：00000
          00/4俊CS×1:6000
        支出部分：
          11/1借邱000000
          00/1與牛春下台中（副料）00000
          00/2和建明拿C×2L×200000
          00/3C×L×3〈28000〉邱拿00000
          00/3T×2L×一又四分之三〈小寫〉邱拿00000
          00/4其用T9格補火雞〈45000〉00000
          00/4其用T11.7格補阿昌〈45000〉00000
          00/10T×12.5阿平拿00000
          00/15T×2L×1邱拿000000
          00/15C×2L×1邱拿000000
          00/15吾用前東西加入一起洗1兩26克350000
      (3)餘額部分：依序依上開收入部分相加，迄至上開收入12
        /1琨C, S×1:60收入6000止，累計餘額為＋246500 。
      (4)觀諸上開記載內容，除了詳細記載收、支及餘額以外，
        就收入部分，扣除十一月一日（其指陳玉玲）銀行領出
        三十六萬元、十一月二日（吾指被告）代支現金十萬元
        ，及十一月三日邱還１１／１借支二十二萬元等三筆非
        買賣毒品收入，其餘部分如附表八，有販賣毒品時間、
        買毒者姓名代號、毒品種類（Ｔ代表甲基安非他命、Ｃ
        代表海洛因）及金額，堪稱記載相當完整。被告所辯卷
        內資料全無「交付」「行為」之時間、方式、相對人，
        不足採信。
      (5)本院就該收支明細表與下列被告所記載其他帳冊比對：
        九十五年度偵字第八三二號卷第八十六頁、第八十九
          頁及第九十頁帳冊記載略為：
          I一流225,000、小米48,000、駱駝57,000、明錦88,
            000、李俊78,000、其50,000（第八十六頁） ，核
            與附表八編號4至9所示姓名代號及金額一致，足認
            所記載之事相同。
          II明錦C：L×1收入250、C：L×1收入250（第八十九
            頁）、C：M×1收入130、C：L×1收入250（第九十
            頁）合計收入八萬八千元，亦堪認與附表八編號七
            所示姓名代號及金額一致，足認所記載之事相同。
          III俊C：L×1收入220（第八十九頁），堪認與附表八
            編號13所示姓名代號及金額一致，足認所記載之事
            相同。
        九十五年度偵字第八三二號卷第八十五頁及九十頁帳
          冊記載略為：
          11/2火雞45,000、阿昌45,000、建明45,000共135,00
          0（第八十五頁）及火雞Ｔ1/2X1 450、阿昌Ｔ1/2X14
          50、建明Ｔ1/2L×1450（第九十頁），核與附表八編
          號一至三所示姓名代號及金額一致，足認所記載之事
          相同。
        九十五年度偵字第八三二號偵查卷第九十一頁帳冊記
          載略為：
          I米C：×M×1收入150、駱妹C：S×1收入60及許仔C
            ：0.5×1收入50，核與附表八編號12所示姓名代號
            及金額一致，足認所記載之事相同。
          II藍C:2L×1收入2050， 核與附表八編號十所示姓名
            代號及金額一致，足認所記載之事相同。
        九十五年度偵字第八三二號卷第九十三頁及九十四頁
          帳冊記載略為：
          I東西（指毒品）收入144萬（第九十三頁）、進1,0
            51, 500元（誤載為萬）、出144萬（第九十四頁）
            觀諸上開第九十三、九十四頁帳冊上時間之記載，
            均與第八十七、八十八頁記載重疊，而此二部分雖
            有些許出入，但整體而言出入不大。
          II毒品進1,051,500元、出144萬元，販出之總額顯高
            於販入之價格，亦足證被告與共犯陳玉玲確係基於
            營取不法利益之犯意，而共同販賣第一級毒品海洛
            因及第二級毒品甲基安非他命等情無訛。
        依九十五年度偵字第八三二號偵查卷第八十七、八十
          八頁帳冊記載１１／２和「建明」拿 C×2L×245000
          、11/2T×M×1給「建明」45000；Ｃ為海洛因、Ｔ為
          甲基安非他命，向建明販入（拿）海洛因，而賣出（
          給）甲基安非他命，故帳冊上所記向「建明」購入毒
          品，再出售毒品給「建明」，因販入及販出係不同類
          型毒品，故被告辯稱原審採證與論理經驗法則違背，
          不足採信。
        被告與共犯陳玉玲二人為男女朋友，對外共同販賣第
          一、二級毒品海洛因、甲基安非他命，對內金錢彼此
          互為流通，惟依被告於九十五年十月二十六日檢察官
          偵訊時供稱：帳冊上面記載的「其」就是指陳玉玲，
          寫「吾」就是指我自己；我幫陳玉玲統計她的開支，
          有部分記載是我自己的收、支，裡面有些錢是陳玉玲
          向我借的。本院再核對扣案帳冊資料，被告確將自己
          「吾」與共犯陳玉玲「其」分別列帳（詳九十五年度
          偵字第八三二號偵卷第九十二至九十四頁）。至該帳
          目上雖載：其Ｃ、Ｔ５００００元，依被告在偵查中
          稱：有些錢是陳玉玲所借等語，衡諸被告與陳玉玲係
          同居之男女朋友，且共同南下購買毒品等情節，應非
          被告取得毒品賣予陳玉玲，此項記載應僅係陳玉玲購
          買毒品之支出，並非被告販賣海洛因或甲基安非他命
          予陳玉玲。
  (六)被告於本院審理中翻異前供，辯稱：「扣案帳冊記載，伊僅
    其中如附表五所示編號六、十一之『小米與駱妹』部分、十
    三之『米』部分、十四、十五等次販賣第一級、第二級毒品
    犯行，但伊是自己賣的，不是與陳玉玲一起賣，陳玉玲只是
    與伊一起的女朋友，伊洵無其餘如附表五所示（編號一至五
    、七至十、十一之『許』部分、十二、十三之『往』部分、
    十六、十七等次販賣毒品犯行。」云云。惟查：被告就此帳
    冊內容之解讀，各項代碼意義為何，迭據其在警詢及偵查中
    陳明，並詳細說明其代表意涵，並供述詳盡，並核與證人陳
    玉玲於警詢、偵查供述情節相符，較堪採信。被告於本院審
    理時突改稱僅犯部分犯行云云，顯係事後卸責之詞；又證人
    陳玉玲於本院前審審理時改稱其不知被告販毒內情云云，係
    欲脫免自己罪責而附和被告之詞，亦不足採。
  (七)此外，復有附表一至四等扣押物扣案足資佐證，更足以佐證
    被告上開不利於己之供述及證人即共犯陳玉玲之證述，亦確
    與事實相符。
  (八)按買賣第一、二級毒品海洛因及甲基安非他命之行為，因罪
    刑極重，原屬極隱密之事，除行為人外，外人本不易查知。
    惟尚非不得依其他相關之直接、間接證據及情況證據，佐以
    一般社會生活之經驗法則及論理法則認定之，並非唯有現場
    查獲交易行為及有人指證等直接證據始得證明。本件雖無被
    告張澤芳自白販賣第一級毒品海洛因及第二級毒品甲基安非
    他命之犯行，又無人目擊被告販賣行為；惟本院綜合上開事
    證、物證作一整體觀察並作綜合判斷：
    1.被告供述關於鐵網、攪拌棒、鐵夾子，是燒烤甲基安非他
      命用的；販入有異味之第二級毒品甲基安非他命，加甘油
      倒入玻璃試管，放入燒杯，置於酒精燈架上，以火燒烤去
      除異味；而扣案附表四編號一至九之無塵衣（二套）、玻
      璃皿（二個）、試管（一個）、酒精燈（一個）、三腳架
      （一個）、鐵網（二片）、攪拌棒（一個）、鐵夾子（一
      個）、瓦斯噴燈（一組）、甘油（四瓶）、剪刀（一把）
      ，即是以火燒烤去除甲基安非他命異味之工具。
    2.被告供述其販入第一級毒品海洛因，加入葡萄糖稀釋，再
      以壓縮器重新壓製，稀釋成純度三成的支狀第一級毒品海
      洛因；而扣案附表二之一之葡萄糖及附表一編號10之毒品
      壓縮器（二組），即是以稀釋壓縮海洛因之工具。
    3.附表一編號11、12之電子磅秤（一個）、分裝袋（一大包
      ）：核與販毒者販入大量毒品後為分裝販賣而秤重、分裝
      之常情相符。
    4.附表二、三之第一、二級毒品海洛因、甲基安非他命數量
      龐大：參照被告供述施用第一級毒品海洛因之頻率約一天
      一次或數星期一次，較少施用第二級毒品甲基安非他命，
      施用第二級毒品甲基安非他命之頻率約數個月一次等情，
      依一般常情經驗判斷，附表五、六扣案之第一、二級毒品
      海洛因、甲基安非他命數量龐大，應非純供被告及共犯陳
      玉玲施用之用。再被告及共犯陳玉玲二人縱然均有施用第
      一級毒品海洛因之事實，衡之常情，彼等二人可直接取粉
      末狀第一級毒品海洛因施用即可，實無必要於稀釋後再以
      壓縮器重新壓製成支條狀第一級毒品海洛因後，加以研磨
      成粉末施用之理。
    5.附表二扣案之第一級毒品海洛因均為粉末，而未查獲被告
      及共犯陳玉玲所供稱：被告張澤芳將第一級毒品海洛因，
      加入葡萄糖稀釋，再以壓縮器壓縮重新壓製成「支條狀第
      一級毒品海洛因」，顯然被告及共犯陳玉玲已將支條狀第
      一級毒品海洛因販出。
    6.附表四扣案之行動電話機及ＳＩＭ卡：核與被告供述其中
      一支行動電話機係共犯陳玉玲所有使用門號000000
      0000號ＳＩＭ卡，其餘行動電話機係其所有搭配其餘
      扣案之ＳＩＭ卡使用（縱查獲當時已未使用該ＳＩＭ卡，
      亦無礙其之前犯行之認定），且均曾供販入毒品時聯絡之
      用，衡情與一般販毒者慣常使用行動電話為聯絡販入或販
      出毒品之工具常情相符。
    7.本院綜合勾稽比對，附表四編號一至三扣案之單據、名冊
      、帳冊，確有如被告所辯重覆記帳之情事（詳如上述），
      本院本於「罪疑唯輕」，採最有利於被告之認定及避免將
      被告重覆記帳之金額，為重覆計算，本院僅認定被告於上
      開期間，至少連續販賣第一、二級毒品海洛因、甲基安非
      他命予如附表五所示之人（買毒者姓名代號、毒品種類、
      販售時間及金額，均詳如附表五所示），合計販出第一、
      二級毒品海洛因、甲基安非他命所得共一百零二萬四千元
      。
    8.非法販賣海洛因、甲基安非他命，俱係政府嚴予查緝之違
      法行為，非可公然為之，且不論是以何形式包裝之前揭毒
      品，均可任意分裝或增減其份量，而每次買賣毒品之價量
      、品質，亦隨時可因雙方關係之深淺、當時之資力、需求
      程度及對行情之認知等因素而機動的調整，因之販賣之利
      得，除經被告坦承犯行，或價量均達到明確外，委難查得
      實情，職是之故，縱未確切查得販賣賺取之實際差價，但
      除別有事證，足認係按同一價格轉讓，確未牟利外，尚難
      執此認非法販賣之事證有所不足，致知過坦承者難辭重典
      ，飾詞否認者反得逞僥倖，而失情理之平；且上開毒品價
      格昂貴，取得不易，凡為販賣之不法勾當者，苟無利可圖
      ，應無甘冒被查緝法辦重刑之危險，平白無端義務為該買
      賣之工作，是其販入之價格較諸售出之價格低廉，而有從
      中賺取買賣差價牟利之意圖及事實，應屬合理之認定；從
      而，雖被告矢口否認有如事實欄二所述之販賣海洛因、甲
      基安非他命犯行，而依帳冊所載亦僅有價金而無數量之記
      載，使本院無從確認被告販賣所得之利潤若干，然以本案
      而言，被告與附表八所示之各購買毒品之人，既非親故至
      交，苟無利得，豈會甘冒重刑之風險，與之相約交付毒品
      之理，是被告交付海洛因、甲基安非他命予附表八之人，
      並收受如附表八所示之對價，堪認被告有販賣海洛因、甲
      基安非他命營利之情，甚為明顯。
    9.再被告自八十二年間起，即有多次施用毒品海洛因為法院
      論罪科刑之紀錄，有被告全國前案紀錄表可證，顯見其施
      用毒品之時間甚久，其腳上之注射痕跡充其量只能證明其
      施用毒品而已，無法證明其施用之數量、頻率；況其在短
      時間內多次大量購入毒品，顯已逾一般施用之數量，甚至
      將毒品壓鑄成作成支條狀，亦與一般施用者為即時使用，
      以粉末狀態持有之情形有間，可見扣案之毒品確係供被告
      販賣之用。
  (九)綜上所述，被告所辯要屬事後卸責之詞，殊不足採。本案事
    證明確，被告與共犯陳玉玲二人共同販賣第一、二級毒品海
    洛因、甲基安非他命之犯行，洵堪認定，應予依法論科。
二、新舊法之比較：
  (一)查被告行為後，刑法部分條文業於九十四年二月二日經總統
    以華總一義字第０九四０００一四九０一號令修正公布，並
    自九十五年七月一日起生效施行（下稱現行刑法）；復參酌
    最高法院九十五年五月二十三日第八次刑事庭會議決議意旨
    ，現行刑法第二條第一項之規定，係規範行為後法律變更所
    生新舊法律比較適用之準據法，於現行刑法施行後，應適用
    現行刑法第二條第一項之規定，為「從舊從輕」之比較；又
    比較時應就罪刑有關之共犯、未遂犯、想像競合犯、牽連犯
    、連續犯、結合犯，以及累犯加重、自首減輕暨其他法定加
    減原因（如身分加減）與加減例等一切情形，綜其全部罪刑
    之結果而為比較，以下分述之：
    1.修正前刑法第二十八規定「二人以上共同實施犯罪之行為
      者，皆為正犯。」修正後刑法第二十八條則規定「二人以
      上共同實行犯罪之行為者，皆為正犯。」揆諸本條之修正
      理由係為釐清陰謀共同正犯、預備共同正犯是否合乎正犯
      之要件，而限縮正犯之範圍，故比較修正前後之規定，以
      修正後規定共同正犯之範圍較窄，則適用修正後之規定有
      利於被告。
    2.被告行為時之刑法第五十六條規定：「連續數行為而犯同
      一之罪名者，以一罪論。但得加重其刑至二分之一。」是
      所犯數罪得從一重處斷後，僅論以一罪；惟現行刑法已刪
      除前開關於連續犯之規定，故所犯數罪應分論併罰，故此
      刪除雖非犯罪構成要件之變更，但顯已影響行為人刑罰之
      法律效果，自屬法律有變更，比較新、舊法結果，以被告
      行為時之刑法論以連續犯之規定，較有利於被告。
    3.修正後刑法第四十七條雖增定第二項，並將第一項修正為
      受徒刑之執行完畢，或一部之執行而赦免後，五年以內「
      故意」再犯有期徒刑以上之罪者，為累犯，故修正後新法
      限縮累犯之範圍為故意犯罪，自以修正後之規定有利於被
      告。
    4.刑法第三十三條第五款有關於罰金刑之規定，修正前刑法
      第三十三條第五款規定：「罰金：一元（銀元）以上。」
      修正後規定：「罰金：新臺幣一千元以上，以百元計算之
      。」提高其罰金之最低額度，經比較後，刑法第三十三條
      第五款所定罰金刑最低數額，較之修正前提高，自以修正
      前刑法第三十三條第五款規定有利於被告。
    5.關於無期徒刑加重之限制與減輕之方法，修正施行前刑法
      第六十五條規定：「無期徒刑不得加重，無期徒刑減輕者
      ，為七年以上有期徒刑。」而修正施行後刑法同條規定：
      「無期徒刑不得加重，無期徒刑減輕者，為二十年以下十
      五年以上有期徒刑。」比較結果，關於無期徒刑加重之限
      制，修正施行前、後並無不同，惟關於無期徒刑減輕之方
      法，顯然修正前之規定，較有利於被告。
    6.關於罰金之加減刑，修正施行前刑法第六十八條規定：「
      罰金加減者，僅加減其最高度。」而修正後該條端於罰金
      部分則併入同法第六十七條規定：「有期徒刑或罰金加減
      者，其最高度及最低度同加減之。」比較結果，顯然此部
      分亦以修正施行前之規定較有利於被告。
    7.是刑法修正前後之法條，對被告而言互有利與不利之情形
      ，惟經整體綜合比較全部罪刑之結果，仍以九十五年七月
      一日生效施行前之刑法規定，較有利於被告，依現行刑法
      第二條第一項前段規定，自應適用被告行為時之法律即修
      正前之刑法規定。而沒收及褫奪公權之規定，雖經修正，
      仍應依主刑所適用之法律定之。
    8.至修正前刑法第二十六條有關未遂減輕其刑之規定，於刑
      法修正後改列為第二十五條，有關未遂犯減輕其刑之規定
      ，僅為條次之更改，無涉新舊法比較問題。而刑法第五十
      五條關於「想像競合犯」之規定，修正後增設但書規定「
      但不得科以較輕罪名所定最輕本刑以下之刑」，係科刑之
      限制，為法理之明文化，亦非屬法律之變更問題，應適用
      裁判時新法，無庸為新舊法之比較。
  (二)關於毒品危害防制條例之修正部分：
    1.按被告行為後，毒品危害防制條例第四條第一項、第二項
      於九十八年五月二十日修正公布，並於同年月二十二日生
      效，修正前同條項原規定：「（第一項）製造、運輸、販
      賣第一級毒品者，處死刑或無期徒刑；處無期徒刑者，得
      併科新臺幣一千萬元以下罰金。（第二項）製造、運輸、
      販賣第二級毒品者，處無期徒刑或七年以上有期徒刑，得
      併科新臺幣七百萬元以下罰金。」。同條項修正後，則規
      定：「（第一項）製造、運輸、販賣第一級毒品者，處死
      刑或無期徒刑；處無期徒刑者，得併科新臺幣二千萬元以
      下罰金。（第二項）製造、運輸、販賣第二級毒品者，處
      無期徒刑或七年以上有期徒刑，得併科新臺幣一千萬元以
      下罰金。」。修正前後犯罪構成要件並未變動，僅新法之
      得併科罰金數額提高，因新法並未較有利於被告，應適用
      舊法之規定。
    2.雖毒品危害防制條例第十七條有關減輕其刑之規定，修正
      前毒品危害防制條例第十七條規定「犯第四條第一項至第
      四項、第五條第一項至第四項前段、第六條第一項至第四
      項、第七條第一項至第四項、第八條第一項至第四項、第
      十條或第十一條第一項、第二項之罪，供出毒品來源，因
      而破獲者，得減輕其刑」，修正為「（第一項）犯第四條
      至第八條、第十條或第十一條之罪，供出毒品來源，因而
      查獲其他正犯或共犯者，減輕或免除其刑。（第二項）犯
      第四條至第八條之罪於偵查及審判中均自白者，減輕其刑
      」，比較修正前、後之規定，可知依修正前之規定，被告
      於供出毒品來源，並因而破獲的情形下，僅是得減輕其刑
      ，然依修正後第十七條第一項之規定，被告如供出毒品來
      源，因而查獲其他正犯或共犯者，即可減輕或免除其刑，
      且依修正後第十七條第二項之規定，被告如於偵查及審判
      中均自白，即可減輕其刑，就此部分尤以修正後毒品危害
      防制條第十七條之規定有利於被告。惟被告在警詢、偵審
      中從未坦承販賣第一、二級毒品給他人過，均辯稱買來的
      毒品是供其和同居人陳玉玲施用之用云云，足徵被告並不
      該當在偵審中均自白犯行而得減輕其刑之要件，故被告之
      辯護人空言主張被告在偵審中自白犯行，依修正後之規定
      得減輕其刑云云，顯不可採。又被告亦未有何供出毒品來
      源，因而查獲其他正犯或共犯之情（按被告係供出毒品係
      向綽號「阿奇」、「蔡董」等不詳姓名之人購入，但未提
      供真實姓名住址，故警方並未因此而查獲該等提供毒品予
      被告之人；又陳玉玲與被告共同販入毒品一節，係陳玉玲
      於九十五年一月二十七日警詢時首先向警方供述『見九十
      五年度偵字第八三二號卷第二十至二十六頁之警詢筆錄』
      ，並非由被告先行供述，且陳玉玲並非被告之毒品來源）
      ，故被告均不符合修正前後毒品危害防制條例第十七條有
      關減輕其刑規定之要件，並無就此加以比較之必要，附此
      敘明。
    3.綜上所述，修正前毒品危害防制條例第四條第一項、第二
      項之規定對於被告較有利，應整體適用行為時即修正前毒
      品危害防制條例處斷。
三、核被告所為，係犯毒品危害防制條例第四條第一、二項販賣
    第一、二級毒品罪。被告與陳玉玲間就附表八之販賣第一、
    二級毒品犯行，有犯意之聯絡，與行為之分擔，應依修正前
    刑法第二十八條規定，論以共同正犯。又被告持有第一、二
    級毒品之低度行為，各為販賣之高度行為所吸收，均不另論
    罪。被告多次販賣第一、二毒品罪行為，時間緊接，方法相
    同，觸犯構成要件相同之罪，顯係分別基於概括犯意，應分
    別依修正前刑法第五十六條連續犯規定以一罪，並加重其刑
    （但販賣海洛因所處死刑、無期徒刑，販賣安非他命所處無
    期徒刑部分，均不得加重）。其中以一販賣行為，同時觸犯
    販賣第一、二級毒品二罪，為想像競合犯，應依刑法第五十
    五條想像競合犯規定，從較重之連續販賣第一級毒品罪處斷
    。又查被告有事實欄一所載之犯罪科刑執行情形，有本院被
    告全國前案紀錄表可稽，其於五年內故意再犯有期徒刑以上
    之本罪，應依修正前刑法第四十七條第一項規定論以累犯，
    而加重其刑，並遞加之（惟法定刑死刑及無期徒刑部分，依
    刑法第六十四條第一項、第六十五條第一項規定，均不得加
    重）。被告販賣第一、二級毒品予附表五編號十、十一（指
    駱妹）及十二至十七之人，雖未據檢察官起訴，惟此部分，
    基於修正施行前刪除之連續犯裁判上一罪關係，為本案起訴
    效力範圍所及，應併予審理。
四、撤銷改判之理由：
  (一)原審予以論科，固非無見。惟查：1.關於被告販入第一、二
    級毒品之時間，原審判決事實欄記載被告係自「九十四年十
    一月一日起」向不詳年籍「蔡姓」、「阿奇」等成年男子販
    入不詳數量之第一級毒品海洛因及第二級毒品甲基安非他命
    ，再賣出予「建明」等人等語，卻於理由欄記載被告向蔡姓
    男子販入毒品之時間為九十四年十二月中旬，此亦與扣案之
    帳冊記載賣出毒品之時間不符，被告顯然誤記向蔡姓男子販
    入第一、二級毒品之時間，故被告應係於九十四年十一月二
    日前數日之某日先以十五萬元向不詳年籍蔡姓成年男子販入
    不詳數量之第一級毒品海洛因及第二級毒品甲基安非他命再
    販賣予綽號「建明」等人，原判決事實欄、理由欄就此部分
    販入毒品時間之記載並不一致；2.被告販賣第一、二級毒品
    ，在時間差距上，可以分開，在刑法評價上，各具獨立性，
    每次行為皆可獨立成罪，應論以連續犯，顯非集合犯，原審
    誤為集合犯，亦有不當；3.本件被告販賣第一、二級毒品所
    得合計為一百零二萬四千元，原審誤為三百四十二萬一千元
    ，且未諭知與共犯陳玉玲連帶沒收，均有未合。本件被告張
    澤芳上訴意旨以伊已自承確有如附表五所示編號六、十一之
    「小米與駱妹」部分、十三之「米」部分、十四、十五等次
    販賣第一級、第二級毒品犯行，否認與陳玉玲共同販賣毒品
    及其餘被訴如附表五所示編號一至五、七至十、十一之「許
    」部分、十二、十三之「往」部分、十六、十七等次販賣毒
    品等語，情堪憫恕，請求依刑法第五十九條規定酌減其刑，
    雖無理由（分詳前理由欄第貳、一項所示及後理由欄第貳、
    四、(二)、1.項所述），惟原判決關於被告張澤芳販賣第一級
    毒品（包括販賣第二級毒品）及定應執行刑部分既有前揭可
    議之處，仍屬無可維持，應由本院將原判決該部分撤銷改判
    。
  (二)科刑審酌事由及沒收部分：
    1.被告及其辯護人請求本院依刑法第五十九條之規定酌減其
      刑云云。惟刑法第五十九條之酌量減輕其刑之規定，必需
      於犯罪之情狀，在客觀上足以引起一般同情，認為即予宣
      告法定低度刑期，猶嫌過重者，始有其適用，本件被告既
      泯其良知販賣毒品，且販賣之對象眾多、販賣之數量亦非
      少，販賣所得財物高達一百多萬元，犯罪後供詞反覆，於
      本院審理時僅坦承少部分犯行，否認多數犯行之態度，足
      見被告未見悔意，惡性重大，縱其有家人需要扶養等，均
      與刑法第五十九條之要件不符，故被告之辯護人請求本院
      依刑法第五十九條之規定酌減其刑云云，並不可採。
    2.科刑：
      本院審酌毒品係戕害施用者身心甚鉅之物，如任其氾濫，
      將嚴重腐蝕國民健康及社會風氣，對吸毒者而言，一旦施
      用成癮，不僅戕害健康，甚而為滿足毒癮而傾家蕩產，甚
      至鋌而走險甘犯法紀，偷搶拐騙以換取毒品者，所在多有
      ，可謂流毒無窮，對社會造成之直接、間接危害，不言可
      喻，前清末期因鴉片所生之危害，殷鑑不遠，是故，製造
      、運輸、販賣毒品予人施用，看似單純之市場供需問題，
      實則直接、間接入人於罪，其結果影響國計民生，不可等
      閒視之，故世界各國無不從嚴管制毒品，將之懸為厲禁；
      而本件被告張澤芳有多次施用毒品前科紀錄，明知毒品對
      於人體健康戕害甚深，竟為牟個人私利，利慾薰心，不畏
      嚴刑，其心態實不容於法禁，且為增加毒品重量，加入葡
      萄糖，泯其良知販賣毒品，本院考量被告販賣毒品之對象
      眾多、販賣之數量亦非少，所有販賣毒品工具之專業程度
      ，販賣所得財物高達一百多萬元，犯後僅坦承少部分犯行
      ，否認多數犯行之態度等一切犯罪相關情狀，量處無期徒
      刑，並依修正前刑法第三十七條第一項規定，宣告褫奪公
      權終身。
    3.沒收部分：
      (1)扣案如附表二所示之第一級毒品海洛因；如附表三
        所示之第二級毒品Ｎ，Ｎ二甲基安非他命、甲基安非他
        命，分別係屬第一、二級毒品（至包裝袋部分，因與毒
        品無法完全析離，客觀上亦無以精密之科學方法予以完
        全析離，無分別為沒收諭知之必要），應均依毒品危害
        防制條例第十八條第一項前段規定宣告沒收銷燬。
      (2)又如附表一、二之一、四所示之物，除附表四扣案之行
        動電話其中一台及行動電話門號0000000000
        號ＳＩＭ卡係共犯陳玉玲所有外，其餘均為被告張澤芳
        所有，且附表一、二之一、四所示之物，均係被告與共
        犯陳玉玲共同供販賣第一級毒品海洛因及第二級毒品Ｎ
        ，Ｎ二甲基安非他命、甲基安非他命所用之物，應均依
        毒品危害防制條例第十九條第一項規定宣告沒收。又按
        毒品危害防制條例第十九條第一項規定販賣毒品犯罪所
        得之財物，均沒收之，而不問其中成本、利潤若干，因
        採義務沒收主義，自應全部諭知沒收，最高法院六十五
        年度第五次刑庭庭推總會決議及最高法院九十五年度台
        上字第三一三三號刑事判決意旨可資參照；另按國家之
        刑罰權係對每一被告之每一犯罪事實而存在，為免茲生
        執行之疑義及困擾，如非受裁判之對象，不宜在主文宣
        示就犯罪所得與被告連帶沒收、追徵之意旨，僅於理由
        欄說明即可，最高法院九十八年度台上字第六三二號、
        九十八年度台上字第三三八九號、九十八年度台上字第
        七六一三號、九十九年度台非字第八一號等判決意旨及
        本院暨所屬法院九十九年法律座談會刑事第三十號決議
        可資參照。故未扣案之被告販賣第一級毒品海洛因，及
        第二級毒品Ｎ，Ｎ二甲基安非他命、甲基安非他命之所
        得共一百零二萬四千元，亦應依毒品危害防制條例第十
        九條第一項規定宣告沒收，如全部或一部不能沒收時，
        以其財產抵償之，因陳玉玲仍未據起訴，本院為免日後
        執行之困擾，僅於理由欄說明並與共犯陳玉玲連帶沒收
        ，如全部或一部不能沒收時，以其等之財產連帶抵償之
        。
      (3)扣案如附表三之一所示被混充為二級毒品Ｎ，Ｎ二甲
        基安非他命、甲基安非他命之氯化鈉、草酸、檸檬酸；
        另同時扣得之及安非他命吸食器四組、殘渣袋一包、
        針筒一盒、無線電一台，顯均非被告與共犯陳玉玲共同
        販賣第一級毒品海洛因及第二級毒品Ｎ，Ｎ二甲基安非
        他命、甲基安非他命所用之物，且經被告陳述在卷屬實
        ，故此部分自無從併予宣告沒收，附此敘明。
    4.被告所為事實三犯行之犯罪時間雖在九十六年四月二十四
      日以前，惟所犯係中華民國九十六年罪犯減刑條例第三條
      第一項第七款列舉不予減刑之罪名，且所宣告之刑為無期
      徒刑，自不得依該中華民國九十六年罪犯減刑條例減刑，
      併予說明。
五、不另為無罪諭知部分：
  (一)公訴意旨另以：被告張澤芳自九十四年十一月間起，亦販賣
    第一、二級毒品海洛因及甲基安非他命予牛春、小步、阿平
    、大胖、邱、旺、博文、文銓、小棋、坤及阿得等人，因認
    被告張澤芳此部分亦涉犯毒品危害防制條例第四條第一、二
    項販賣第一、二級毒品罪嫌。
  (二)按犯罪事實應依證據認定之，無證據不得認定其犯罪事實，
    刑事訴訟法第一百五十四條第二項定有明文。次按認定不利
    於被告之事實，須依積極證據，茍積極之證據不足為不利於
    被告事實之認定時，即應為有利於被告之認定，更不必有何
    有利之證據。認定犯罪事實所憑之證據，雖不以直接證據為
    限，間接證據亦包括在內；然而無論直接或間接證據，其為
    訴訟上之證明，須於通常一般之人均不致有所懷疑，而得確
    信其為真實之程度者，始得據為有罪之認定，倘其證明尚未
    達到此一程度，而有合理之懷疑存在時，事實審法院復已就
    其心證上理由予以闡述，敘明其如何無從為有罪之確信，因
    而為無罪之判決，尚不得任意指為違法。刑事訴訟法第一百
    六十一條已於九十一年二月八日修正公布，其第一項規定：
    檢察官就被告犯罪事實，應負舉證責任，並指出證明之方法
    ；因此，檢察官對於起訴之犯罪事實，應負提出證據及說服
    之實質舉證責任。倘其所提出之證據，不足為被告有罪之積
    極證明，或其指出證明之方法，無從說服法院以形成被告有
    罪之心證，基於無罪推定之原則，自應為被告無罪判決之諭
    知，最高法院三十年上字第八一六號、七十六年台上字第四
    九八六號、九十二年台上字第一二八號分別著有判例足資參
    照。
  (三)訊據被告張澤芳堅詞否認有此部分販賣第一、二級毒品海洛
    因及安非他命犯行。經查：本院參酌卷內證據資料，除如附
    表四編號1、2、3扣案之單據內有「牛春、小步、阿平、大
    胖、許仔、邱、旺、博文、文銓、小棋、坤、阿得」等代號
    及數字之記載外，並無其他證據足以佐證該記載之代號、數
    字即為被告販賣毒品之對象及金額，亦未見販賣毒品之種類
    及數量之記載，本院無從遽以認定被告張澤芳有自九十四年
    十一月起，販賣第一、二級毒品海洛因及甲基安非他命予牛
    春、小步、阿平、大胖、許仔、邱、旺、博文、文銓、小棋
    、坤及阿得等人之犯行，此外，亦查無其他積極證據足資證
    明被告張澤芳有此部分檢察官所指之販賣第一、二級毒品犯
    行。是被告張澤芳此部分犯行不能證明，檢察官認此部分與
    本院上開論罪科刑部分有連續犯之裁判上一罪關係，爰不另
    為無罪之諭知。
據上論斷，應依刑事訴訟法第三百六十九條第一項前段、第三百
六十四條、第二百九十九條第一項前段，修正前毒品危害防制條
例第四條第一項、第二項、第十八條第一項前段、第十九條第一
項前段，刑法第十一條前段、第二條第一項前段、修正前刑法第
二十八條、第五十六條、第五十五條、第四十七條、第三十七條
第一項，判決如主文。
本案經檢察官林秀濤到庭執行職務。
中    華    民    國    99    年    11    月    25    日
                  刑事第十七庭  審判長法  官  王炳梁
                                      法  官  陳憲裕
                                      法  官  黃雅芬
以上正本證明與原本無異。
如不服本判決，應於收受送達後10日內向本院提出上訴書狀，其
未敘述上訴之理由者並得於提起上訴後10日內向本院補提理由書
（均須按他造當事人之人數附繕本）「切勿逕送上級法院」。
                                      書記官  鄭雅云
中    華    民    國    99    年    11    月    26    日
附錄：本案論罪科刑法條全文
（修正前）毒品危害防制條例第四條：
製造、運輸、販賣第一級毒品者，處死刑或無期徒刑；處無期徒
刑者，得併科新臺幣一千萬元以下罰金。
製造、運輸、販賣第二級毒品者，處無期徒刑或七年以上有期徒
刑，得併科新臺幣七百萬元以下罰金。
製造、運輸、販賣第三級毒品者，處五年以上有期徒刑，得併科
新臺幣五百萬元以下罰金。
製造、運輸、販賣第四級毒品者，處三年以上十年以下有期徒刑
，得併科新臺幣三百萬元以下罰金。
製造、運輸、販賣專供製造或施用毒品之器具者，處一年以上七
年以下有期徒刑，得併科新臺幣一百萬元以下罰金。
附表一：毒品工具
┌──┬────────────┬──────┬─────────┐
│編號│工具名稱                │數量        │扣押物品清單      │
├──┼────────────┼──────┼─────────┤
│1   │製造毒品無塵衣          │2套         │95箱保管266編號10 │
├──┼────────────┼──────┼─────────┤
│2   │玻璃皿                  │2個         │95箱保管266編號11 │
├──┼────────────┼──────┼─────────┤
│3   │試管                    │1個         │95箱保管266編號11 │
├──┼────────────┼──────┼─────────┤
│4   │酒精燈（含酒精）        │1個         │95箱保管266編號11 │
├──┼────────────┼──────┼─────────┤
│5   │三腳支架                │1個         │95箱保管266編號11 │
├──┼────────────┼──────┼─────────┤
│6   │鐵網                    │2片         │95箱保管266編號11 │
├──┼────────────┼──────┼─────────┤
│7   │攪拌棒、鐵夾子          │各1個       │95箱保管266編號11 │
├──┼────────────┼──────┼─────────┤
│8   │瓦斯噴燈                │1組         │95箱保管266編號13 │
├──┼────────────┼──────┼─────────┤
│9   │甘油、剪刀              │甘油4瓶、剪 │95箱保管266編號14 │
│    │                        │刀1把       │                  │
├──┼────────────┼──────┼─────────┤
│10  │毒品壓縮器              │2組         │95箱保管266編號12 │
├──┼────────────┼──────┼─────────┤
│11  │電子磅秤                │1           │95保管251編號3    │
├──┼────────────┼──────┼─────────┤
│12  │分裝袋                  │1大包       │95保管251編號4    │
├──┼────────────┼──────┼─────────┤
│13  │鐵罐、塑膠瓶（盛裝海洛因│7瓶         │95保管247編號26   │
│    │毒品用）                │            │                  │
├──┼────────────┼──────┼─────────┤
│14  │小皮包（盛裝海洛因毒品用│4只         │95保管247編號27   │
│    │）                      │            │                  │
└──┴────────────┴──────┴─────────┘
附表二：第一級毒品海洛因(部分含嗎啡及第三級毒品特拉嗎竇
成分)
┌──┬────────────────┬────┬──────┬──────┐
│編號│數量                            │成分    │重量        │扣押物品清單│
├──┼────────────────┼────┼──────┼──────┤
│1   │2小包（法務部調查局送驗編號10） │海洛因  │合計共22包，│95白保管77  │
├──┼────────────────┤        │淨重190.60公│            │
│2   │2小包（法務部調查局送驗編號15） │        │克，空包裝總│            │
├──┼────────────────┤        │重22.81公克 │            │
│3   │6小包（法務部調查局送驗編號16） │        │，純度25.82 │            │
├──┼────────────────┤        │％，純質淨重│            │
│4   │5小包（法務部調查局送驗編號18之 │        │49.21公克   │            │
│    │6小包其中5小包）                │        │            │            │
├──┼────────────────┤        │            │            │
│5   │2小包（法務部調查局送驗編號20之 │        │            │            │
│    │3小包其中2小包）                │        │            │            │
├──┼────────────────┤        │            │            │
│6   │1小包（法務部調查局送驗編號3）  │        │            │            │
├──┼────────────────┤        │            │            │
│7   │1小包（法務部調查局送驗編號8）  │        │            │            │
├──┼────────────────┤        │            │            │
│8   │1小包（法務部調查局送驗編號11） │        │            │            │
├──┼────────────────┤        │            │            │
│9   │1小包（法務部調查局送驗編號12） │        │            │            │
├──┼────────────────┤        │            │            │
│10  │1小包（法務部調查局送驗編號13） │        │            │            │
├──┼────────────────┼────┼──────┼──────┤
│11  │溶液9瓶（法務部調查局送驗編號22 │含微量海│溶液淨重71. │95白保管77  │
│    │）                              │洛因    │10公克，空瓶│            │
│    │                                │        │總重43.65公 │            │
│    │                                │        │克          │            │
├──┼────────────────┼────┼──────┼──────┤
│12  │1小包（內政部警政署刑事警察局   │一級毒品│驗前毛重0.36│95安保管156 │
│    │送鑑編號A5-4）粉末              │海洛因及│公克，包裝塑│            │
│    │                                │三級毒品│膠袋重0.17公│            │
│    │                                │特拉嗎竇│克，淨重0.19│            │
│    │                                │        │公克，取0.04│            │
│    │                                │        │公克鑑定用罄│            │
│    │                                │        │，餘0.15公克│            │
├──┼────────────────┼────┼──────┼──────┤
│13  │4小包（內政部警政署刑事警察局   │海洛因  │驗前總毛重  │95安保管156 │
│    │送鑑編號A5-9至A5-12）膏狀物     │        │6.09公克，包│            │
│    │                                │        │裝塑膠袋總重│            │
│    │                                │        │1.47公克，總│            │
│    │                                │        │淨重4.62公克│            │
│    │                                │        │，共取0.40公│            │
│    │                                │        │克鑑定用罄，│            │
│    │                                │        │總餘4.22公克│            │
├──┼────────────────┼────┼──────┼──────┤
│14  │3小包（內政部警政署刑事警察局   │海洛因、│驗前總毛重  │95安保管156 │
│    │送鑑編號A8-1至A8-3）膏狀物      │嗎啡    │68.80公克， │            │
│    │                                │        │包裝塑膠袋總│            │
│    │                                │        │重6.87公克，│            │
│    │                                │        │總淨重61.93 │            │
│    │                                │        │公克，共取  │            │
│    │                                │        │1.41公克鑑定│            │
│    │                                │        │用罄，總餘  │            │
│    │                                │        │60.52 公克  │            │
│    │                                │        │            │            │
└──┴────────────────┴────┴──────┴──────┘
附表二之一：葡萄糖
┌──┬────────────────┬────┬──────┬──────┐
│編號│數量                            │成分    │重量        │扣押物品清單│
├──┼────────────────┼────┼──────┼──────┤
│1   │13小包（法務部調查局送驗編號1、2│未含海洛│合記淨重2716│95白保管77  │
│    │、4、5、6、7、9、14、18HR-、20MA│因成分，│.31公克，空 │            │
│    │+、21、23、27）                 │被告張澤│包裝總重71.0│            │
│    │                                │芳供稱係│7公克       │            │
│    │                                │葡萄糖  │            │            │
└──┴────────────────┴────┴──────┴──────┘
附表三：第二級毒品N,N甲基安非他命、甲基安非他命
┌──┬────────────────┬────┬──────┬──────┐
│編號│數量                            │成分    │重量        │扣押物品清單│
├──┼────────────────┼────┼──────┼──────┤
│1   │N,N甲基安非他命4小包（內政部警政│N,N二甲 │驗前總毛重35│95安保管156 │
│    │署刑事警察局送鑑編號A1、A2、A3-1│基安非他│8.78公克，包│            │
│    │、A3-2）                        │命      │裝塑膠袋總重│            │
│    │                                │        │7.58公克，總│            │
│    │                                │        │淨重351.20公│            │
│    │                                │        │克，共取1.64│            │
│    │                                │        │公克鑑定用罄│            │
│    │                                │        │，總餘349.56│            │
│    │                                │        │公克，純度約│            │
│    │                                │        │為97.6％    │            │
├──┼────────────────┼────┼──────┼──────┤
│2   │甲基安非他命8小包（內政部警政署 │甲基安非│驗前總毛重20│95安保管156 │
│    │刑事警察局送鑑編號A3-3、A4-1、  │他命    │.54 公克，包│            │
│    │A4-2、A5-1、A5-2、A5-6、A5-8、  │        │裝塑膠袋總重│            │
│    │A8-5）                          │        │3.58公克，總│            │
│    │                                │        │淨重16.96公 │            │
│    │                                │        │克，共取0.12│            │
│    │                                │        │公克鑑定用罄│            │
│    │                                │        │，總餘16.84 │            │
│    │                                │        │公克，純度約│            │
│    │                                │        │為95.3％    │            │
└──┴────────────────┴────┴──────┴──────┘
附表三之一：氯化鈉、草酸、檸檬酸
┌──┬────────────────┬────┬──────┬──────┐
│編號│數量                            │成分    │重量        │扣押物品清單│
├──┼────────────────┼────┼──────┼──────┤
│1   │氯化鈉5小包（內政部警政署刑事警 │氯化鈉  │驗前總毛重66│95安保管156 │
│    │察局送鑑編號A5-3、A5-5、A6、A7、│        │2.17公克，包│            │
│    │A9）                            │        │裝塑膠袋總重│            │
│    │                                │        │4.72公克，總│            │
│    │                                │        │淨重657.45  │            │
│    │                                │        │公克，共取  │            │
│    │                                │        │1.23公克鑑定│            │
│    │                                │        │用罄，總餘65│            │
│    │                                │        │6.22公克    │            │
├──┼────────────────┼────┼──────┼──────┤
│2   │草酸1小包（內政部警政署刑事警察 │草酸    │驗前毛重2.28│95安保管156 │
│    │局送鑑編號A5-7）                │        │公克，包裝塑│            │
│    │                                │        │膠袋重0.30  │            │
│    │                                │        │公克，淨重  │            │
│    │                                │        │1.98公克，取│            │
│    │                                │        │0.11公克鑑定│            │
│    │                                │        │用罄，餘1.87│            │
│    │                                │        │公克        │            │
├──┼────────────────┼────┼──────┼──────┤
│3   │檸檬酸1小包（內政部警政署刑事警 │檸檬酸  │驗前毛重0.58│95安保管156 │
│    │察局送鑑編號A8-4）              │        │公克，包裝塑│            │
│    │                                │        │膠袋重0.17  │            │
│    │                                │        │公克，淨重  │            │
│    │                                │        │0.41公克，取│            │
│    │                                │        │0.11公克鑑定│            │
│    │                                │        │用罄，餘0.30│            │
│    │                                │        │公克        │            │
└──┴────────────────┴────┴──────┴──────┘
附表四：
┌──┬─────────────────┬───┬─────────┐
│編號│品名                              │數量  │扣押物品清單      │
├──┼─────────────────┼───┼─────────┤
│1   │販賣毒品單                        │1張   │95保管251編號5    │
├──┼─────────────────┼───┼─────────┤
│2   │販賣毒品名冊                      │1本   │95箱保管266編號15 │
├──┼─────────────────┼───┼─────────┤
│3   │販賣毒品帳冊                      │2本   │95箱保管266編號16 │
├──┼─────────────────┼───┼─────────┤
│4   │ＣＯＬＯＲＳ行動電話              │1台   │95保管251編號10   │
├──┼─────────────────┼───┼─────────┤
│5   │ＨＩＴＡＣＨＩ行動電話            │1台   │95保管251編號11   │
├──┼─────────────────┼───┼─────────┤
│6   │ＭＯＴＯＲＯＬＡ行動電話          │1台   │95保管251編號12   │
├──┼─────────────────┼───┼─────────┤
│7   │ＬＧ行動電話                      │1台   │95保管251編號14   │
├──┼─────────────────┼───┼─────────┤
│8   │ＳＯＮＹ  ＥＲＩＣＳＳＯＮ行動電話│1台   │95保管251編號15   │
├──┼─────────────────┼───┼─────────┤
│9   │ＳＯＮＹ  ＥＲＩＣＳＳＯＮ行動電話│1台   │95保管251編號18   │
├──┼─────────────────┼───┼─────────┤
│10  │ＦＡＲＥＡＳＴＯＮＥ行動電話      │1台   │95保管251編號16   │
├──┼─────────────────┼───┼─────────┤
│11  │ＦＡＲＥＡＳＴＯＮＥ行動電話      │1台   │95保管251編號17   │
├──┼─────────────────┼───┼─────────┤
│12  │ＭＯＴＯＲＯＬＡ行動電話          │1台   │95保管251編號13   │
├──┼─────────────────┼───┼─────────┤
│13  │行動電話ＳＩＭ卡                  │5張   │95保管251編號21   │
└──┴─────────────────┴───┴─────────┘
附  表五：
編  號  買毒時間    買毒者  毒品種類  金額
        (均94年間) (姓名代號)
一、    11月2日     建明    安非他命  45,000元
二、    11月2日     火雞    安非他命  45,000元
三、    11月2日     阿昌    安非他命  45,000元
四、    11月間某日  一流    海洛因    115,000元及
                                      110,000元
                                      ＝225,000元
五、    11月間某日  駱駝    海洛因    57,000元
六、    11月間某日  小米    海洛因    48,000元
七、    11月間某日  明錦    海洛因    88,000元
八、    11月間某日  李俊    海洛因及
                            安非他命  78,000元
九、    12月間某日  藍董    海洛因    205,000元
十、    11月27日    俊      安非他命
                            及海洛因  27,000元
十一、  11月27日    米      海洛因    15,000元
                 （即「小米」）
                    駱妹    海洛因    6,000元
                    許      海洛因    5,000元
                （15,000元+6,000元+5,000元=26,000元）
十二、  11月28日    俊      海洛因    22,000元
十三、  11月29日    米      海洛因    16,000元
                    往      安非他命  70,000元
                 （16,000元+70,000元=86,000元）
十四、  12月1日     琨      海洛因    6,000元
十五、  12月2日     俊      安非他命  3,000元
                 （即「偉」）
十六、  12月3日     俊      安非他命  12,000元
十七、  12月4日     俊      海洛因    6,000元
                                合計1,024,000元

司法院資訊處製作；財團法人民間司法改革基金會備份。
